【裁判字號】    94,訴,1773
【裁判日期】    950421
【裁判案由】    毒品危害防制條例
【裁判全文】
臺灣桃園地方法院刑事判決              94年度訴字第1773號
公  訴  人  台灣桃園地方法院檢察署檢察官
被      告  甲○○
上列被告因違反毒品危害防制條例案件，經檢察官提起公訴（94
年度毒偵字第4297號），被告於準備程序中就被訴違反毒品危害
防制條例第10條第2 項之犯罪事實為有罪之陳述，經本院合議庭
裁定此部分由受命法官獨任行簡式審判程序，茲判決如下：
    主  文
甲○○施用第二級毒品，累犯，處有期徒刑捌月。
    事  實
一、甲○○前因違反毒品危害防制條例案件，經本院於民國90年
    8 月30日以90年度桃簡字第1024號簡易判決判處有期徒刑3
    月，於91年9 月1 日確定後入監執行，嗣於92年6 月5 日執
    行完畢，竟仍不知悔改。
二、甲○○前於88年間因施用第2 級毒品案件，經本院裁定送觀
    察、勒戒後，認有繼續施用毒品之傾向，經本院裁定令入戒
    治處所施以強制戒治，於88年8 月19日入戒治所執行強制戒
    治，嗣經本院裁定停止戒治，89年4 月17日釋放出所，後經
    本院裁定撤銷停止戒治，於90年1 月31日入戒治處所執行強
    制戒治，於90年5 月29日強制戒治期滿，經臺灣桃園地方法
    院檢察署檢察官於90年6 月12日以90年度戒偵字第555 號為
    不起訴處分確定在案；其復因施用第2 級毒品案件，經本院
    裁定令入戒治處所施以強制戒治，於90年6 月27日入戒治處
    所執行強制戒治，嗣於91年4 月26日停止戒治出所，於91年
    6 月26日強制戒治期滿，前開施用部分則經本院判決有期徒
    刑3 月確定（見上揭一所述）。再因施用第2 級毒品案件，
    經本院於93年7 月30日以93年度訴字第533 號判決判處有期
    徒刑7 月，上訴後，經臺灣高等法院於93年11月26日以93年
    度上訴字第2745號判決撤銷原判決，改判處有期徒刑7 月確
    定（此部分罪刑嗣於95年2 月5 日始執行完畢，不構成累犯
    ）。詎甲○○並未戒斷施用毒品惡習，竟基於施用第2 級毒
    品甲基安非他命（下稱甲基安非他命）之犯意，於94年1 月
    16日下午11時20分許為警採尿時起回溯96小時期間內某刻，
    在桃園縣龜山鄉某不詳處所內，以將甲基安非他命置入玻璃
    球吸食器內燃燒吸食之方式，施用安非他命1 次。嗣為警採
    其尿液送驗，結果呈甲基安非他命陽性反應，而悉上情。
三、案經桃園縣政府警察局龜山分局報告臺灣桃園地方法院檢察
    署檢察官偵查起訴。甲○○於準備程序中為有罪之陳述，經
    本院合議庭裁定由受命法官獨任行簡式審判程序。
    理  由
一、經查：
  (一)上揭時地犯罪事實，業據被告甲○○於本院審理中坦承不諱
    。且被告為警查獲後所採尿液，先送臺灣尖端先進生技醫藥
    股份有限公司檢驗，該公司以酵素免疫分析法（ＥＩＡ）為
    初步檢驗及氣相層析質譜儀法（ＧＣ／ＭＳ）進行確認檢驗
    後，結果呈甲基安非他命陽性反應，此有該公司出具之濫用
    藥物檢驗報告1 紙附卷足憑；再經本院將上開尿液分送行政
    院衛生署管制藥品管理局及法務部調查局鑑定，經上開機關
    各以氣相層析質譜儀分析法進行檢驗，結果亦同，此有行政
    院衛生署管制藥品管理局及法務部調查局分別出具之檢驗成
    績書在卷可參。查被告前開所採尿液，既經前開氣相層析質
    譜儀分析法等較精密之實驗方式進行確認檢驗，已可完全排
    除被告服用其他藥物可能造成之毒品偽陽性反應，此有法務
    部調查局第6 處86年9 月22日（87）發技（1）字 第870714
    91號函意旨可供參考。次按一般人施用第2 級毒品甲基安非
    他命後，距採集尿液可得驗出甲基安非他命時間最長不會超
    過96小時，有行政院衛生署藥物食品檢驗局81年藥檢壹字第
    00156 號函可參，被告為警查獲後所採集之尿液經檢驗結果
    既呈甲基安非他命陽性反應，顯見其於採尿時點起回溯96小
    時期間內之為警查獲前某刻，確有施用甲基安非他命之行為
    無誤，由此足徵被告所為前開任意性自白核與事實相符，足
    堪採信。
  (二)次查被告前有如事實欄二所載因施用毒品犯行，而先後接受
    觀察勒戒、強制戒治等處分之執行完畢情形，有臺灣高等法
    院被告前案紀錄表、臺灣桃園地方法院檢察署刑案資料查註
    紀錄表及全國施用毒品案件紀錄表各1 份在卷可按。依上開
    說明，被告係於上開強制戒治執行完畢釋放後5 年內再犯毒
    品危害防制條例第10條第2 項之罪，依毒品危害防制條例第
    23條第2 項規定，應依法起訴。檢察官予以起訴，即無不合
    。
  (三)綜此，本案事證明確，被告犯行洵堪認定，應予依法論科。
二、核被告所為，係犯毒品危害防制條例第10條第2 項之施用第
    2 級毒品罪。其施用前持有毒品甲基安非他命之低度行為，
    為其施用之高度行為所吸收，不另論罪。另被告曾受如事實
    欄一所示罪刑宣告及刑之執行完畢情形，此有臺灣高等法院
    被告前案紀錄表1 份在卷可參，其於有期徒刑執行完畢後5
    年內再犯本案有期徒刑以上刑之罪，為累犯，應依刑法第47
    條規定，加重其刑。爰審酌被告犯罪之目的、動機、手段、
    被告前有施用毒品犯行、被告之品行、智識程度、犯罪所生
    損害及其犯罪後坦認犯行，表示悔悟等一切情狀，量處如主
    文所示之刑，以示懲儆。
三、本案被告違反毒品危害防制條例第10條第2 項之犯行，經檢
    察官提起公訴，被告於準備程序中就被訴事實為有罪之陳述
    ，經法官告知簡式審判程序之旨，並聽取公訴人、被告之意
    見後，合議庭裁定由受命法官獨任進行簡式審判程序。另起
    訴意旨所載被告所涉施用第1 級毒品海洛因之部分，業據檢
    察官於本院審理中以書狀撤回起訴在案，附此敘明。
據上論斷，應依刑事訴訟法第273 條之1 第1 項、第299 條第1
項前段，毒品危害防制條例第10條第2 項，刑法第11條、第47條
，判決如主文。
本案經檢察官謝雯璣到庭執行職務。
中    華    民    國    95    年    4     月    21    日
                  刑事第九庭    法  官  胡芷瑜
上正本證明與原本無異。
如不服本判決，應於判決送達後10日內向本院提出上訴狀（應附
繕本），上訴於臺灣高等法院。
                                書記官  李珈慧
中    華    民    國    95    年    4     月    24    日
論罪法條之依據：
毒品危害防制條例第10條
施用第一級毒品者，處六月以上五年以下有期徒刑。
施用第二級毒品者，處三年以下有期徒刑。


司法院資訊處製作；財團法人民間司法改革基金會備份。
